---
title: "Nascimentos e Anomalias por estabelecimento de Saúde do RS"
author: "Grupo de epidemiologia do projeto Anomalias Congênitas"
date: "22/04/2021"
output: html_document
runtime: shiny
---

```{r setup, include=FALSE}
knitr::opts_chunk$set(echo = FALSE)
library(knitr)
library(readxl)
library(plotly)
library(tidyverse)
library(DT)
library(ggplot2)
library(shiny)
```

```{r include=FALSE}
banco_estab <- read.csv("banco_estab_rs.csv")

nome_estab <- readxl::read_xlsx("base_cnes.xlsx")

names(nome_estab)[5] = c("nome_estab")

estab_anom <- read.csv("banco_anomalias_estab.csv")
```

```{r echo=FALSE}
selectizeInput(
  "ano_grafico",
  label = "Escolha o ano a ser considerado",
  choices = 2019:2010,
  multiple = TRUE,
  selected = "2019"
)

cids_values <- c("Cardiopatias congênitas",                                              
                 "Defeitos de parede abdominal",                                         
                 "Defeitos de redução de membros/ pé torto/ artrogripose / polidactilia",
                 "Defeitos de Tubo Neural",                                              
                 "Fendas orais",                                                         
                 "hipospadia",                                                           
                 "Microcefalia",                                                         
                 "Sexo indefinido",                                                      
                 "Síndrome de Down","Outras anomalias")   

cids_values2 <- c("Cardiopatias congênitas – CID Q20, Q21, Q22, Q23, Q24, Q25, Q26, Q27, Q28",
                  "Defeitos de parede abdominal – CID Q79.2 Q79.3",
                  "Defeitos de redução de membros/ pé torto/ artrogripose / polidactilia – CID Q66, Q69, Q71, Q72, Q73 e Q74.3",
                  "Defeitos de Tubo Neural – CID Q00.0, Q00.1, Q00.2, Q01 e Q05",
                  "Fendas orais – CID Q35, Q36 e Q37",
                  "hipospadia - CID  Q54",
                  "Microcefalia – CID Q02",
                  "Sexo indefinido CID Q56",
                  "Síndrome de Down – CID Q90","Outras anomalias")
```


```{r echo=FALSE}
checkboxGroupInput(label = NULL,
                   "checkbox_cid",
                   selected = 1,
                   choiceNames = cids_values2,
                   choiceValues = 1:10,width = "100%"
)
```

```{r}

renderText(input$checkbox_cid)
```


```{r}
renderText(as.numeric(input$checkbox_cid))
```


```{r include=FALSE}
banco_estab_l <- banco_estab %>%
  filter(!is.na(CODESTAB))

# banco_conj <- dplyr::inner_join(banco_estab_l,nome_estab,by=c("CODESTAB"="CNES"))
# 
# teste <- dplyr::anti_join(banco_estab_l,nome_estab,by=c("CODESTAB"="CNES"))
```


```{r include=FALSE}
banco_conj_filt <- reactive({
  aux <- banco_estab_l %>%
    filter(ANONASC %in% input$ano_grafico) %>%
    group_by(CODESTAB,CODMUNNASC) %>%
    summarise(n_anomalias = sum(n_anomalias),n_nascimentos = sum(n_nascimentos)) %>%
    ungroup()
  
  
  aux2 <- inner_join(aux, nome_estab,by=c("CODESTAB"="CNES"))
  aux2 %>%
    select(CODESTAB,nome_estab,MUNICIPIO,CODMUNNASC,n_nascimentos,n_anomalias) %>%
    arrange(desc(n_nascimentos))
})


banco_anomalia_filtro <- reactive({
  aux <- banco_estab_l %>%
    filter(ANONASC %in% input$ano_grafico) %>%
    group_by(CODESTAB,CODMUNNASC) %>%
    summarise(n_anomalias = sum(n_anomalias),n_nascimentos = sum(n_nascimentos)) %>%
    ungroup()
  
  
  aux2 <- inner_join(aux, nome_estab,by=c("CODESTAB"="CNES"))
  aux2 %>%
    select(CODESTAB,nome_estab,MUNICIPIO,CODMUNNASC,n_nascimentos,n_anomalias) %>%
    arrange(desc(n_nascimentos))
})


teste_filtro  <- reactive({
  aux <- banco_estab_l %>%
    filter(ANONASC %in% input$ano_grafico) %>%
    group_by(CODESTAB,CODMUNNASC) %>%
    summarise(n_anomalias = sum(n_anomalias),n_nascimentos = sum(n_nascimentos))  
  
  final <- anti_join(aux,nome_estab,by=c("CODESTAB"="CNES"))
})
```

```{r include=FALSE}
rowCallback <- c(
  "function(row, data){",
  "  for(var i=0; i<data.length; i++){",
  "    if(data[i] === null){",
  "      $('td:eq('+i+')', row).html('NA')",
  "        .css({'color': 'rgb(151,151,151)', 'font-style': 'italic'});",
  "    }",
  "  }",
  "}"  
)

```


## Dados

Os dados obtidos são do SINASC do período de 2010-2019, por simplicidade foram considerados os nascimentos de mães residentes do Rio grande do Sul.


## Gráfico por número de nascimentos

### Considerando todos os estabelecimentos

```{r echo=FALSE}
renderPlotly({
  aux <- banco_conj_filt() %>%
    top_n(20,n_nascimentos) %>%
    arrange(n_nascimentos)
  
  ordem <- aux$nome_estab
  
  plot_barras <- ggplot(aux , aes(x = nome_estab, y = n_nascimentos)) +
    geom_col(fill = "darkmagenta", alpha = 1) +
    labs(x = "", y = "Nº nascimentos") +
    scale_x_discrete(limits = ordem) +
    coord_flip()
  
  ggplotly(plot_barras)
})

```



### Sem considerar estabelecimentos de Porto Alegre

```{r echo=FALSE}
renderPlotly({
  aux <- banco_conj_filt() %>%
    filter(CODMUNNASC != 431490) %>%
    top_n(20,n_nascimentos) %>%
    arrange(n_nascimentos)
  
  ordem <- aux$nome_estab
  
  plot_barras <- ggplot(aux , aes(x = nome_estab, y = n_nascimentos)) +
    geom_col(fill = "darkmagenta", alpha = 1) +
    labs(x = "", y = "Nº nascimentos") +
    scale_x_discrete(limits = ordem) +
    coord_flip()
  
  ggplotly(plot_barras)
})
```


## Gráfico por número de anomalias

### Considerando todos os estabelecimentos

```{r echo=FALSE}
renderPlotly({
  aux <- banco_conj_filt() %>%
    top_n(20,n_nascimentos) %>%
    arrange(n_anomalias)
  
  ordem <- aux$nome_estab
  
  plot_barras <- ggplot(aux , aes(x = nome_estab, y = n_anomalias)) +
    geom_col(fill = "darkmagenta", alpha = 1) +
    labs(x = "", y = "Nº anomalias") +
    scale_x_discrete(limits = ordem) +
    coord_flip()
  
  ggplotly(plot_barras)
})
```


### Sem considerar estabelecimentos de Porto Alegre

```{r eval=FALSE, include=FALSE}
renderPlotly({
  aux <- banco_conj_filt() %>%
    filter(CODMUNNASC != 431490) %>%    
    top_n(20,n_nascimentos) %>%
    arrange(n_anomalias)
  
  ordem <- aux$nome_estab
  
  plot_barras <- ggplot(aux , aes(x = nome_estab, y = n_anomalias)) +
    geom_col(fill = "darkmagenta", alpha = 1) +
    labs(x = "", y = "Nº anomalias") +
    scale_x_discrete(limits = ordem) +
    coord_flip()
  
  ggplotly(plot_barras)
})

```


## Tabela 

### Considerando todos os estabelecimentos

```{r echo=FALSE}
renderDataTable({
  banco_conj_filt() %>%
  datatable(rownames = F,
            options = list(scrollX = TRUE,
                           rowCallback = JS(rowCallback)))
})
```

### Sem considerar estabelecimentos de Porto Alegre

```{r echo=FALSE}
renderDataTable({
  banco_conj_filt() %>% 
    filter(CODMUNNASC != 431490) %>%
    datatable(rownames = F,
              options = list(scrollX = TRUE,
                             rowCallback = JS(rowCallback)))
})
```




## Estabelecimentos ignorados 

Esses estabelecimentos foram ignorados pois não foi possível encontrar correspondência entre o código do estabelecimento e a base de dados do CNES.

```{r echo=FALSE}
renderDataTable({
  aux <- teste_filtro() %>%
    arrange(desc(n_nascimentos)) 
  
  datatable(aux , rownames = F,
            options = list(scrollX = TRUE,
                           rowCallback = JS(rowCallback)))
})
```




