---
title: "Nascimentos e Anomalias por estabelecimento de Saúde do RS"
author: "Grupo de epidemiologia do projeto Anomalias Congênitas"
date: "21/04/2021"
output: html_document
---

```{r setup, include=FALSE}
knitr::opts_chunk$set(echo = FALSE)
library(knitr)
library(readxl)
library(plotly)
library(tidyverse)
library(DT)
library(ggplot2)
```

```{r include=FALSE}
banco_estab <- read.csv("H:\\downloads\\Arq_825016272\\banco_estab_rs.csv")

nome_estab <- readxl::read_xlsx("H:\\downloads\\Arq_825016272\\base_cnes.xlsx")
```

```{r include=FALSE}

banco_estab_l <- banco_estab %>%
  filter(!is.na(CODESTAB))

banco_conj <- dplyr::inner_join(banco_estab_l,nome_estab,by=c("CODESTAB"="CNES"))

teste <- dplyr::anti_join(banco_estab_l,nome_estab,by=c("CODESTAB"="CNES"))



rowCallback <- c(
  "function(row, data){",
  "  for(var i=0; i<data.length; i++){",
  "    if(data[i] === null){",
  "      $('td:eq('+i+')', row).html('NA')",
  "        .css({'color': 'rgb(151,151,151)', 'font-style': 'italic'});",
  "    }",
  "  }",
  "}"  
)

```


## Dados

Os dados obtidos são do SINASC do período de 2010-2019, por simplicidade foram considerados os nascimentos de mães residentes do Rio grande do Sul.


## Gráfico por número de nascimentos

### Considerando todos os estabelecimentos

```{r echo=FALSE}
aux <- banco_conj %>%
  top_n(20, n_nascimentos) %>%
  arrange(n_nascimentos)

names(aux)[8] = c("nome_estab")
ordem <- aux$nome_estab


plot_barras <- ggplot(aux, aes(x = nome_estab, y = n_nascimentos)) +
  geom_col(fill = "darkmagenta", alpha = 1) +
  labs(x = "", y = "Nº nascimentos") +
  scale_x_discrete(limits = ordem) +
  coord_flip()
  #labs(title = "20 estabelecimentos com maior nº de nascimentos")

ggplotly(plot_barras)
```



### Sem considerar estabelecimentos de Porto Alegre

```{r}
aux <- banco_conj %>%
  filter(CODMUNNASC != 431490) %>%
  top_n(20, n_nascimentos) %>%
  arrange(n_nascimentos)

names(aux)[8] = c("nome_estab")
ordem <- aux$nome_estab


plot_barras <- ggplot(aux, aes(x = nome_estab, y = n_nascimentos)) +
  geom_col(fill = "darkmagenta", alpha = 1) +
  labs(x = "", y = "Nº nascimentos") +
  scale_x_discrete(limits = ordem) +
  coord_flip()
  #labs(title = "20 estabelecimentos com maior nº de nascimentos")

ggplotly(plot_barras)

```


## Gráfico por número de anomalias

### Considerando todos os estabelecimentos

```{r echo=FALSE}
aux <- banco_conj %>%
  top_n(20, n_anomalias) %>%
  arrange(n_anomalias)

names(aux)[8] = c("nome_estab")
ordem <- aux$nome_estab


plot_barras <- ggplot(aux, aes(x = nome_estab, y = n_anomalias)) +
  geom_col(fill = "darkmagenta", alpha = 1) +
  labs(x = "", y = "Nº anomalias") +
  scale_x_discrete(limits = ordem) +
  coord_flip()

ggplotly(plot_barras)

```


### Sem considerar estabelecimentos de Porto Alegre

```{r}
aux <- banco_conj %>%
  filter(CODMUNNASC != 431490) %>%
  top_n(20, n_anomalias) %>%
  arrange(n_anomalias)

names(aux)[8] = c("nome_estab")
ordem <- aux$nome_estab


plot_barras <- ggplot(aux, aes(x = nome_estab, y = n_anomalias)) +
  geom_col(fill = "darkmagenta", alpha = 1) +
  labs(x = "", y = "Nº anomalias") +
  scale_x_discrete(limits = ordem) +
  coord_flip()

ggplotly(plot_barras)

```


## Tabela 

### Considerando todos os estabelecimentos

```{r echo=FALSE}
aux <- banco_conj %>%
  select(CODESTAB,`NOME FANTASIA`,MUNICIPIO,n_nascimentos,n_anomalias) %>%
  arrange(desc(n_nascimentos))



aux %>%
  datatable(rownames = F,
            options = list(scrollX = TRUE,
                           rowCallback = JS(rowCallback)))
```

### Sem considerar estabelecimentos de Porto Alegre

```{r echo=FALSE}
aux <- banco_conj %>%
  filter(CODMUNNASC != 431490) %>%
  select(CODESTAB,`NOME FANTASIA`,MUNICIPIO,n_nascimentos,n_anomalias) %>%
  arrange(desc(n_nascimentos))



aux %>%
  datatable(rownames = F,
            options = list(scrollX = TRUE,
                           rowCallback = JS(rowCallback)))
```




## Estabelecimentos ignorados 

Esses estabelecimentos foram ignorados pois não foi possível encontrar correspondência entre o código do estabelecimento e a base de dados do CNES.

```{r echo=FALSE}
teste %>%
  arrange(desc(n_nascimentos)) %>%
  datatable(rownames = F,
            options = list(scrollX = TRUE,
                           rowCallback = JS(rowCallback)))
```




